# 关于设定受益计划的递延所得税资产

提问人：1181859886 时间：2020-07-28 16:14:00
关于设定受益计划的暂时性差异，实现的年限比较长且金额较大，未来实现的时间超过 20 年，而且每年精算的余额都有变化。目前企业未来 20 年的可抵扣暂时差异比较难预计，但是几年盈利情况尚好。如果基于谨慎性，能不能只确认部分暂时性差异，例如只确认未来 5 年的暂时性差异？

回答人：chenyiwei
基于谨慎原则，可以只就预计未来 5 年内可转回且预计转回时将有足够多应纳税所得额的可抵扣暂时性差异确认递延所得税资产。